臺灣板橋地方法院刑事判決　　　　　　　 96年度易字第370號
公　訴　人　臺灣板橋地方法院檢察署檢察官
被　　　告　寅○○
上列被告因恐嚇取財案件，經檢察官提起公訴（95年度偵字第86
14號），本院判決如下：
    主  文
寅○○幫助連續意圖為自己不法之所有，以恐嚇使人將本人之物
交付，處有期徒刑陸月，如易科罰金以銀元佰元即新臺幣玖佰
元折算壹日。
    事  實
一、寅○○基於幫助擄鴿集團恐嚇取財之犯意，先由不詳姓名人
    士所組成之擄鴿集團，以不明方式，取得「藍世陽」（由檢
    察官另行簽分偵辦）所有之中華郵政股份有限公司板橋大觀
    路郵局帳戶（帳號：00000000000000號，以下簡稱板橋大觀
    路郵局帳戶）後，復由前開擄鴿集團於民國95年間在臺灣北
    部山區○○○○路徑搭建網架，攔截竊取如附表所示之被害
    人甲○○等人所有之賽鴿，迨竊取得手後，即依賽鴿腳環之
    鴿主電話，聯絡各該鴿主，並恐嚇稱如欲取回鴿子，則需支
    付如附表所示之贖金，致被害人甲○○等鴿主心生畏懼，而
    將如附表所示之款項如數匯入該集團所指示之「藍世陽」提
    供之前揭板橋大觀路郵局帳戶，再由寅○○持前開帳戶之存
    摺，前往郵局補登存摺，確認各該鴿主贖金匯入後，旋由集
    團成員提取款項，並釋放賽鴿。嗣於95年3 月31日上午9 時
    45分許，寅○○持上開「藍世陽」所有之存摺，前往臺北縣
    樹林市○○路○ 段47號之柑園郵局補登存摺，欲確認鴿主是
    否有贖金匯入或補登存摺後始能繼續提款，因上開帳戶已遭
    通報為警示帳戶，經柑園郵局職員林麗玉發現報警，為警當
    場查獲，並扣得前開存摺1 本。
二、案經臺北縣政府警察局樹林分局報告臺灣板橋地方法院檢察
    署檢察官偵查起訴。
    理  由
一、卷附證人即被害人甲○○、乙○○、子○○、曾國育、辰○○、丑○○、壬○○、辛○○、丙○○、丁○○、庚○○、
    癸○○、己○○、戊○○、卯○○、林麗玉在警詢中之證述
    ；暨如附表所示甲○○等被害人之郵政國內匯款單、藍世陽
    之板橋大觀路郵局帳號為000000000000000 號之郵政存簿儲
    金簿影本、匯款人匯款之基本資料明細、戶名為藍世陽之板
    橋大觀路郵局帳號為00000000000000號94年12月1 日至95年
    5 月30日之客戶歷史交易清單、中華郵政股份有限公司95年
    6 月14日儲字第0950715093號函附開立存簿儲金立帳申請書
    影本、客戶歷史交易清單；暨內政部警政署刑事警察局95年
    12月4 日刑鑑字第0950180429號鑑定書之證據能力：
    按被告以外之人於審判外之言詞或書面陳述，除法律有規定
    者外，不得作為證據，刑事訴訟法第159 條第1 項定有明文
    ，此即學理上所稱「傳聞證據排除法則」。又被告以外之人
    於審判外之陳述，雖不符同法第159 條之1 至第159 條之4
    之規定，而經當事人於審判程序同意作為證據，法院審酌該
    言詞陳述或書面陳述作成時之情況，認為適當者，亦得為證
    據。當事人、代理人或辯護人於法院調查證據時，知有第15
    9 條第1 項不得為證據之情形，而未於言詞辯論終結前聲明
    異議者，視為有前項之同意，此則據同法第159 條之5 規定
    甚明。而鑒於採用傳聞證據排除法則之重要理由之一，係因
    傳聞證據未經當事人之反詰問予以覈實，若當事人願放棄對
    原供述人之反對詰問時，原則上即可承認該傳聞證據之證據
    能力，而揆諸我國刑事訴訟法第159 條之5 之立法理由，除
    參照前述傳聞證據排除法則之基本法理外，亦參考日本刑事
    訴訟法第326 條之立法例，查日本刑事審判實務之運作，有
    關檢察官及被告均同意作為證據之傳聞書面材料或陳述，可
    直接援引該國刑事訴訟法第326 條作為傳聞例外之法律依據
    ，僅在檢察官與被告不同意之情況下，乃須根據其他傳聞例
    外規定俾以斟酌該等書面材料或陳述是否具有證據能力，在
    當事人間無爭執之案件中，傳聞證據基本上均可依據前引規
    定提出於法院使用。據此，我國刑事訴訟法第159 條之5 之
    適用應可作同上之解釋，本件公訴人與被告對於證人即被害
    人甲○○、乙○○、子○○、曾國育、辰○○、丑○○、壬○○、辛○○、丙○○、丁○○、庚○○、癸○○、己○○
    、戊○○、卯○○、林麗玉在警詢中之證述；暨如附表所示
    甲○○等被害人之郵政國內匯款單、藍世陽之板橋大觀路郵
    局帳號為00000000000000號之郵政存簿儲金簿影本、匯款人
    匯款之基本資料明細、戶名為藍世陽之板橋大觀路郵局帳號
    為00000000000000號94年12月1 日至95年5 月30日之客戶歷
    史交易清單、中華郵政股份有限公司95年6 月14日儲字第09
    50715093號函附開立存簿儲金立帳申請書影本、客戶歷史交
    易清單；暨內政部警政署刑事警察局95年12月4 日刑鑑字第
    0950180429號鑑定書等文件之證據能力，迄於言詞辯論終結
    前未為異議之聲明，且被告對於該等證據之證據能力，在本
    院明確表示沒有意見等語（見本院96年4 月10日準備程序筆
    錄），而本院審酌上開證據取得之情況，核無違法取證及證
    明力明顯過低之瑕疵，亦認為以之作為證據為適當，故依諸
    上開規定及說明，前引證人在警詢中之證述與卷附文件之證
    據能力，是否屬於傳聞之例外，無庸先行考量刑事訴訟法第
    159 條之1 第2 項、第159 條之2 、第159 條之3 等規定，
    得逕依同法第159 條之5 規定作為證據。
二、認定犯罪事實所憑之證據及其理由：
    訊據被告寅○○固坦承於95年3 月31日上午9 時45分許，持
    藍世陽之上開存摺，到臺北縣樹林市○○路○ 段47號之柑園
    郵局補登存摺等情，惟矢口否認有何幫助恐嚇取財之犯行，
    辯稱略以：「藍世陽的存摺不是任何人交給我要我去補登存
    摺，我也不認識擄鴿集團的成員，更不知道這本存摺是作為
    恐嚇取財之工具。95年3 月31日早上我三歲的小孩林○○生
    病，我就到三峽恩主公醫院掛號，掛小兒科，我到醫院的時
    間大概是還沒有9 點，快要9 點了，但是要等太久，我就先
    回家。我回到臺北縣樹林市○○路○ 段40號的家後，我婆婆
    打電話叫我去臺北縣三峽鎮○○路○ 段152 號的店裡幫忙，
    我就走路要去搭公車，我是在走路時行經柑園橋旁撿到該存
    摺的，我只有撿到存摺，並沒有撿到存摺所有人藍世陽的身
    分證與印章，但我因為出於好奇，所以就到柑園郵局刷存摺
    ，我本來是將存摺放進補摺機補登，該機器顯示請洽櫃台，
    我才拿存摺到櫃台請職員刷存摺，但被職員報警將我查獲」
    云云。惟查：
  (一)如附表所示之被害人甲○○等人所有之賽鴿，被擄鴿集團竊
    取得手後，該集團即依賽鴿腳環之鴿主電話，聯絡各該鴿主
    ，並恐嚇稱如欲取回鴿子，則需支付如附表所示之贖金，致
    被害人甲○○等鴿主心生畏懼，而將所協議之款項如數匯入
    該集團所指示之「藍世陽」提供之前揭板橋大觀路郵局帳戶
    （帳號：00000000000000號）等情，業經如附表所示之被害
    人甲○○、乙○○、子○○、曾國育、辰○○、丑○○、壬○○、辛○○、丙○○、丁○○、庚○○、癸○○、己○○
    、戊○○、卯○○等人在警詢中證述明確（見95年度偵字第
    8614號偵查卷第9-10、22-35 頁），並有上開之受理詐騙帳
    戶通報警示詐騙電話斷話簡便格式表、郵政國內匯款執據、
    郵政國內匯款單、藍世陽之板橋大觀路郵局帳號為00000000
    000000號，94年12月1 日至95年5 月30日之客戶歷史交易清
    單、藍世陽之板橋大觀路郵局帳號為00000000000000號之郵
    政存簿儲金簿影本與匯款人匯款之基本資料明細等文件附卷
    可稽（見偵查卷第11-21 頁、第36-39 頁、第40-122頁），
    足徵如附表所示之被害人確因被擄鴿集團恐嚇後，因怕彼等
    之賽鴿無法返回，心生畏懼而各匯如附表所示金額之款項予
    擄鴿集團等情，堪以認定。
  (二)被告固承認曾於95年3 月31日上午9 時45分許，持藍世陽之
    上開存摺，到臺北縣樹林市○○路○ 段47號之柑園路郵局補
    登存摺等情，然以前揭情詞置辯。惟從被告所自承之95年3
    月31日上午9 時前，其帶三歲之子林○○到三峽恩主公醫院
    掛號，因其子感冒生病，因要等很久，不耐久候在還沒看到
    醫師取藥之前就離開前開醫院，後來回家後接到婆婆的電話
    要求幫忙看店，就趕著要去搭公車，在路上撿到系爭存摺，
    出於好奇而去補刷等情以觀，足見在其子生病未看到醫師的
    情況下，衡情被告應是再帶其子至別的診所或醫院就診，且
    被告之婆婆要求被告至臺北縣三峽鎮○○路○ 段152 號的店
    裡幫忙時，被告既在趕時間，如其所辯系爭存摺確是其所撿
    到為真，其焉有可能還有心情與時間專程至郵局刷系爭存摺
    ？抑且，被告持系爭存摺去補摺之柑園郵局，並非位在被告
    之住處與要去搭公車（至其婆婆位在臺北縣三峽鎮的店）所
    必需要經過的路上一節，亦經被告到庭供述無訛（見本院96
    年5 月29日審判筆錄），足徵郵局既非位在要去搭公車之路
    上，在被告所辯其急著要去婆婆店裡幫忙的情況下，則被告
    是因他人之要求而持系爭存摺專程到柑園郵局補摺，應無庸
    置疑，益徵被告所辯系爭存摺是其撿到，其出於好奇始去郵
    局補摺云云，並不足採。
  (三)參以，被告辯稱其並沒有藍世陽的身分證、印章，只是單純
    撿到系爭存摺，出於好奇而去刷存摺云云，則被告既無存摺
    所有人藍世陽的身分證與印章，其不可能僅憑存摺就有辦法
    提款，而被告辯稱當時小孩生病，被告趕著去婆婆店裡的情
    況下，竟僅因好奇就放下上開重要的事情不管，而單純只是
    刷存摺且無法提款，亦與常情有違。
  (四)況擄鴿集團大費周章，架設陷阱來擄鴿，而且還冒著被警方
    抓到的風險，向被害人打電話要求匯款到藍世陽的郵局帳戶
    ，則該集團焉有可能隨便將存摺丟掉或遺失讓被告撿到？縱
    使該集團要湮滅證據，也只要把該存摺剪掉或燒掉就可以，
    何須丟在地上讓不相甘的人撿到？凡此均與常情有違。而郵
    局是只要有提款或轉帳十五次，就必需再重新刷存摺，如此
    以後始可繼續以金融卡提款或轉帳一節，為公眾周知之常識
    ，足徵本件應係擄鴿集團要求被告持系爭存摺至郵局補摺，
    被告亦知系爭存摺是作為恐嚇被害人匯款之帳戶，應無疑義
    。
  (五)再被告經內政部警政署刑事警察局以區域比對法、沈默回答
    法與激勵測試法測謊，結果係「被告聲稱撿獲案中藍世陽之
    存摺，測試結果呈不實反應」等情，亦有該局95年12月4 日
    刑鑑字第0950180429號鑑定書在卷足憑（見查卷第197 至21
    7 頁），益徵被告有關系爭存摺是其撿到，其出於好奇而去
    補摺云云之辯解，顯不實在。
  (六)又被告確於上開時地持系爭存摺至柑園郵局補摺，因上開帳
    戶已遭通報為警示帳戶，經柑園郵局職員林麗玉發現報警，
    為警當場查獲等情，業經證人林麗玉在警詢中證述明確（見
    偵查卷第12頁）。此外，復有藍世陽所有之板橋大觀路郵局
    ，帳號：00000000000000號之存摺一本，扣案足資佐證。
稽諸前揭事證，本件事證明確，被告幫助恐嚇取財之犯行洵堪認
定，應依法論科。
三、新舊法比較：
  (一)查被告行為後，刑法第33條第5 款有關罰金刑之規定、第41
    條第1 項有關易科罰金折算標準、第30條有關幫助犯規定、
    、第56條連續犯之規定，於94年2 月2 日修正公布，並自95
    年7 月1 日施行，且刑法施行法於95年6 月14日增訂該法第
    1 條之1 規定，並同自95年7 月1 日施行，其將刑法分則所
    定罰金之貨幣單位均改為新臺幣，並分別提高為3 倍或30
    倍。另按同於95年7 月1 日修正施行之刑法第2 條規定，乃
    係關於新舊法比較適用之準據法，其本身無關行為可罰性要
    件之變更，故於95年7 月1 日上開法律修正施行後，如有涉
    及比較新舊法之問題，即應逕依修正後刑法第2 條第1 項規
    定，為「從舊從輕」之比較。再法律變更之比較適用，比較
    時應就罪刑有關之共犯、未遂犯、想像競合犯、牽連犯、連
    續犯、結合犯、以及累犯加重、自首減輕暨其他法定加減（
    如身分加減）與加減例等一切情形，綜其全部罪刑之結果而
    為比較；且就比較之結果，須為整體之適用，不能割裂分別
    適用各該有利於行為人之法律，此即法律變更之比較適用所
    應遵守之「罪刑綜合比較原則」及「擇用整體性原則」（參
    見最高法院24年上字第4634號判例、27年上字第2615號判例
    、及最高法院95年度第8 次刑事庭會議決議意旨）。
  (二)刑法分則編各罪所定罰金之貨幣單位原為銀元，且依修正前
    刑法第33條第5 款規定，罰金刑為1 銀元以上，而依罰金罰
    鍰提高標準條例規定，就72年6 月26日前修正之刑法部分條
    文罰金數額提高2 至10倍，其後修正者則不提高倍數，並依
    現行法規所定貨幣單位折算新臺幣條例規定，以銀元1 元折
    算新台幣3 元；修正後刑法第33條第5 款將罰金刑提高為新
    臺幣1 千元以上，並以百元計算之，且因刑法第33條第5 款
    所定罰金貨幣單位既已改為新臺幣，刑法分則編各罪所定罰
    金之貨幣單位亦應配合修正為新臺幣，考量刑法修正施行後
    ，不再施用「現行法規所定貨幣單位折算新臺幣條例」，為
    使刑法分則編各罪所定罰金之最高數額與刑法修正前趨於一
    致，爰增訂刑法施行法第1 條之1規 定，將刑法分則編各罪
    所定罰金之貨幣單位均改為新臺幣，並將72年6 月26日以前
    修正之刑法部分條文罰金數額提高為30倍，其後修正者則提
    高為3 倍。是以刑法分則編各罪所定罰金刑之最高數額，於
    上開規定修正後並無不同，惟罰金刑之最低數額，則比修正
    前提高，從而，自以修正前之規定較為有利。
  (三)修正後刑法第2 條第1 項明文：「行為後法律有變更者，適
    用行為時之法律。但行為後之法律有利於行為人者，適用最
    有利於行為人之法律。」改採「從舊從輕」主義，係規範行
    為後法律變更所衍生新舊法律比較適用之準據法，以適用最
    有利於行為人之法律為原則。據此，法院裁判時已在新法施
    行之後，雖新舊法之內容有所修正，但對行為人倘無有利或
    不利之情形者（例如僅修正法律用語，新舊法法定刑仍屬相
    同），即無適用上開規定為新舊法比較之問題。刑法第30條
    關於幫助犯之部分雖已修正施行，然修正前刑法第30條係規
    定：「幫助他人實行犯罪行為者，為幫助犯。雖他人不知幫
    助之情者，亦同。幫助犯之處罰，得按正犯之刑減輕之。」
    ，而修正後之刑法第30條則規定：「幫助他人犯罪者，為從
    犯。雖他人不知幫助之情者，亦同。從犯之處罰，得按正犯
    之刑減輕之。」主要係用語上之修正，關於刑罰加重之規定
    並無變更，應不生新舊法比較之問題。
  (四)被告行為後，刑法第56條連續犯之規定，業於94年1 月7 日
    修正公布刪除，並於95年7 月1 日施行，則被告多次幫助詐
    欺集團多次詐欺之行為，因行為後新法業已刪除連續犯之規
    定，此刪除雖非犯罪構成要件之變更，但顯已影響行為人刑
    罰之法律效果，自屬法律有變更，依新法第2 條第1 項規定
    ，比較新、舊法結果，仍應適用較有利於被告之行為時法律
    即舊法論以連續犯（最高法院95年第8 次刑事庭會議決議參
    照）。
  (五)刑法第41條第1 項前段關於易科罰金，依修正前刑法第41條
    第1 項及廢止前罰金罰鍰提高標準條例第2 條之規定，應以
    銀元300 元即新臺幣900 元折算1 日，惟若依修正後刑法第
    41條第1 項前段（原罰金罰鍰提高標準條例第2 條已同時刪
    除）之規定，應以新臺幣1,000 元、2,000 元或3,000 元折
    算1 日，二者相較之下，應以修正前之規定較有利於被告。
  (六)綜上而論，上開刑法施行法第1 條之1 之增訂及刑法第33條
    第5 款之修正，乃係刑法分則編各罪所定罰金刑之刑罰法律
    效果之變更，上開刑法第41條第1 項易科罰金折算標準規定
    之變更，則相當於科刑規範事項之變更，自應依刑法第2 條
    第1 項規定，綜合罪刑全部結果，整體為新舊法之「從舊從
    輕」比較。因本案被告所為，涉犯幫助恐嚇取財行為，且依
    本院以下所諭知之被告罪名及其宣告刑，適用修正前有關併
    科罰金刑及易科罰金折算標準之規定，對被告較有利，故經
    綜合比較新舊法結果，應以修正前刑法對被告有利，自應整
    體依刑法第2 條第1 項前段規定，適用行為時之修正前刑法
    之相關規定及罰金罰鍰提高標準條例第1 條前段、廢止前第
    2 條規定，予以論處。
  (七)上開(三)部分因不涉及法律變更問題，逕予適用修正後刑法，
    尚不違反「擇用整體性原則」。
四、論罪科刑及所犯法條：
  (一)被告幫擄鴿集團刷系爭存摺，幫助該恐嚇取財集團對被害人
    實施恐嚇取財犯罪，顯係基於幫助實施恐嚇取財之犯意，且
    所為補摺之行為，亦屬刑法恐嚇取構成要件以外之行為，故
    核被告所為，係犯刑法第30條第1 項、修正前刑法第第346
    條第1 項之幫助恐嚇取財罪，其幫助他人實行犯罪行為，應
    依同法第30條第2 項之規定，按正犯之刑減輕之。被告所幫
    助之恐嚇取財集團對各該被害人先後實施多次恐嚇取財犯行
    ，時間緊接，手法相同，所犯為構成要件相同之罪名，顯有
    概括之犯意，為連續犯，故被告係犯幫助連續意圖為自己不
    法之所有，以恐嚇使人將本人之物交付罪；而幫助犯之刑事
    責任從屬於正犯，正犯屬連續犯者，幫助犯之刑責，亦應從
    連續犯之規定處斷，並依法先加後減之。起訴書認為被告係
    恐嚇取財之正犯，然並無積極證據足以認明被告與該集團有
    何恐嚇取財之犯意聯絡，亦無法證明被告除了持系爭存摺去
    補摺外，還有何參與恐嚇取財構成要件之行為，則起訴書上
    開見解，顯有誤會，應予更正為被告是恐嚇取財之幫助犯，
    附此敘明。
  (二)爰審酌被告正值青壯，未思正職，竟貪圖私利，幫助恐嚇取
    財集團補摺，助長他人犯罪，非但增加被害人尋求救濟及治
    安機關查緝犯罪之困難，亦使不法犯罪集團得以順利掩飾其
    恐嚇取財所得之財物，危害被害人財產安全及社會治安，且
    被告犯後矢口否認犯行，態度不佳，毫無悔意等一切情狀，
    量處被告如主文所示之刑，並諭知如易科罰金之折算標準，
    以資懲儆。
據上論斷，應依刑事訴訟法第299 條第1 項前段，刑法第30條、
修正前第56條、第346 條第1 項、修正前第41條第1 項前段，修
正前罰金罰鍰提高標準條例第1 條前段、第2 條，現行法規所定
貨幣單位折算新臺幣條例第2 條，判決如主文。
本案經檢察官王聖涵到庭執行職務。
中　　華　　民　　國　　96　　年　　6 　　月　　29　　日
            刑事第十九庭  審判長法　官  許必奇
                                法  官  曾正耀
                                法  官  鄧雅心
以上正本證明與原本無異。
如不服本判決，應於判決送達後10日內，向本院提出上訴狀。
                                書記官  金和國
中　　華　　民　　國　　96　　年　　6 　　月　　29　　日
附錄：
中華民國刑法第346條第1項：
意圖為自己或第三人不法之所有，以恐嚇使人將本人或第三人之
物交付者，處6月以上5年以下有期徒刑，得併科1千元以下罰金
。
附表：
　 ┌──┬─────┬───────┬───────┬──────┬────┐
   │編號│被害人    │匯款時間      │賽鴿數量      │匯款金額    │是否領回│
   │    │          │              │              │（新臺幣）  │賽鴿    │
   ├──┼─────┼───────┼───────┼──────┼────┤
   │一  │甲○○    │95年3月28日   │2隻           │5510元      │匯款後一│
   │    │          │              │              │            │隻賽鴿遭│
   │    │          │              │              │            │釋放    │
   ├──┼─────┼───────┼───────┼──────┼────┤
   │二  │乙○○    │95年3月20日   │2隻           │3820元      │匯款後賽│
   │    │          │              │              │            │鴿均遭釋│
   │    │          │              │              │            │放      │
   ├──┼─────┼───────┼───────┼──────┼────┤
   │三  │子○○    │95年3月17日   │2隻           │2340元      │匯款後賽│
   │    │          │              │              │            │鴿均遭釋│
   │    │          │              │              │            │放      │
   ├──┼─────┼───────┼───────┼──────┼────┤
   │四  │曾國育    │95年3月21日   │1隻           │2020元      │匯款後賽│
   │    │          │              │              │            │鴿遭釋放│
   ├──┼─────┼───────┼───────┼──────┼────┤
   │五  │辰○○    │95年3月19日   │1隻           │2110元      │匯款後賽│
   │    │          │              │              │            │鴿遭釋放│
   ├──┼─────┼───────┼───────┼──────┼────┤
   │六  │丑○○    │95年3月29日   │1隻           │2515元      │匯款後賽│
   │    │          │              │              │            │鴿遭釋放│
   ├──┼─────┼───────┼───────┼──────┼────┤
   │七  │壬○○    │95年3月29日   │2隻           │5300元      │匯款後賽│
   │    │          │              │              │            │鴿並無釋│
   │    │          │              │              │            │放      │
   ├──┼─────┼───────┼───────┼──────┼────┤
   │八  │辛○○    │95年3月18日   │4隻           │8010元      │匯款後賽│
   │    │          │              │              │            │鴿均遭釋│
   │    │          │              │              │            │放      │
   ├──┼─────┼───────┼───────┼──────┼────┤
   │九  │丙○○    │95年3月21日   │1隻           │2525元      │匯款後賽│
   │    │          │              │              │            │鴿遭釋放│
   ├──┼─────┼───────┼───────┼──────┼────┤
   │十  │丁○○    │95年3月17日   │6隻           │12000元     │匯款後賽│
   │    │          │              │              │            │鴿均遭釋│
   │    │          │              │              │            │放      │
   ├──┼─────┼───────┼───────┼──────┼────┤
   │十一│庚○○    │95年3月21日   │1隻           │2515元      │匯款後賽│
   │    │          │              │              │            │鴿均遭釋│
   │    │          │              │              │            │放      │
   ├──┼─────┼───────┼───────┼──────┼────┤
   │十二│癸○○    │95年3月29日   │2隻           │2830元      │匯款後1 │
   │    │          │              │              │            │隻賽鴿遭│
   │    │          │              │              │            │釋放    │
   ├──┼─────┼───────┼───────┼──────┼────┤
   │十三│己○○    │95年3月28日   │1隻           │2815元      │匯款後賽│
   │    │          │              │              │            │鴿並無釋│
   │    │          │              │              │            │放      │
   ├──┼─────┼───────┼───────┼──────┼────┤
   │十四│戊○○    │95年3月30日   │1隻           │2310元      │匯款後賽│
   │    │          │              │              │            │鴿遭釋放│
   ├──┼─────┼───────┼───────┼──────┼────┤
   │十五│卯○○    │95年3月17日   │2隻           │5550元      │匯款後賽│
   │    │          │              │              │            │鴿均遭釋│
   │    │          │              │              │            │放      │
   └──┴─────┴───────┴───────┴──────┴────┘
